臺灣士林地方法院民事裁定　　　　　　　95年度訴字第1188號
原　　　告　丙○○
被　　　告　乙○○
　　　　　　龍巖人本服務股份有限公司
上列　一人　甲○○　　住同上
法定代理人
訴訟代理人　周威良律師
複代理人　　陳雅珍律師
訴訟代理人　董子祺律師
上列當事人間刑事附帶民事訴訟請求損害賠償事件，經本院刑事
庭裁定移送審理（94年度附民緝字第4 號），就原告起訴被告民
國82年3月20日侵權行為事實部分，本院裁定如下：
    主      文
原告之訴及假執行之聲請均駁回。
訴訟費用由原告負擔。
    理      由
一、原告於92年11月3 日提起本件附帶民事訴訟時，被告法定代
    理人原為甲○○，嗣變更為梁富娟，復變更為甲○○，有公
    司變更登記表附卷可稽，其聲明承受訴訟，核無不合，應予
    准許。
二、按因犯罪而受損害之人，以對於刑事被告及依民法負賠償責
    任之人請求回復其損害者為限，始得於刑事訴訟程序附帶提
    起民事訴訟，刑事訴訟法第487 條第1 項定有明文。次按刑
    事法院得依刑事訴訟法第504 條第1 項規定，將附帶民事訴
    訟以裁定移送於該法院民事庭者，以刑事部分宣告被告有罪
    之判決者為限，至刑事訴訟諭知無罪之判決，刑事法院本應
    依同法第503 條第1 項前段規定以判決駁回原告之訴，如誤
    以裁定移送於民事庭，其訴之不合法，不因移送民事庭而受
    影響，受移送之民事庭應認原告之訴為不合法以裁定駁回之
    。查被上訴人被訴偽造系爭買賣契約之刑事訴訟，業經刑事
    法院認定此部分之犯罪不能證明，祗以為連續犯之一部未於
    判決主文就此部分犯罪為無罪之諭知而已，實質上與諭知無
    罪有同一之效力，乃刑事法院疏於注意，將此本應以判決駁
    回之訴，以裁定移送於原審法院，原審法院仍應以裁定駁回
    之，亦經最高法院著有66年台上字第1094號判例可資參照。
三、經查：原告因被告涉犯偽造文書等案件於刑事訴訟程序附帶
    提起民事訴訟，主張被告乙○○於82年3 月20日，明知被告
    龍巖人本服務股份有限公司（以下簡稱：龍巖公司）所推出
    靈骨塔位之附保證買回優惠專案（即於龍巖公司約定期間內
    ，客戶提出買回之申請時，龍巖公司應依原購買價格之1.9
    倍價錢買回）已結束，竟在原告前揭住處，向原告謊稱其為
    被告龍巖公司所代銷之靈骨塔位行情甚佳，且被告龍巖公司
    保證願以原價1.9 倍價錢買回之優厚條件，投資保證增值獲
    利頗豐，致使原告因而陷於錯誤，交付80萬元予被告乙○○
    ，向其購買被告龍巖公司真龍殿骨灰靈骨塔位32個，為此主
    張被告乙○○應依民法第184 條第1 項、被告龍巖公司應依
    民法第188 條第1 項連帶賠償20萬元（原起訴就此部分請求
    80萬元，嗣因被告乙○○為部分清償，本院95年12月27日言
    詞辯論期日原告就此部分確認減縮為請求20萬元），並陳明
    願供擔保請准宣告假執行（原告另就被告乙○○於82年9 月
    間之詐欺面額500 萬元怡富證券股份有限公司股票部分侵權
    行為，請求被告乙○○、龍巖公司連帶給付500 萬元及法定
    遲延利息部分，本院另行審理）嗣經本院刑事庭依刑事訴訟
    法第504 條第1 項規定，將其附帶之民事訴訟，以裁定移送
    民事庭，有原告所提附帶民事訴訟起訴狀在卷可稽。然查：
    原告所述前揭被告乙○○於82年3 月20日詐欺原告80萬元之
    侵權行為事實，業經本院刑事庭認不能證明犯罪，僅因公訴
    人認該部分與被告其他被訴部分有裁判上一罪關係，而不另
    為無罪之諭知，亦有本院94年度訴緝字第26號刑事判決附於
    刑事案卷足憑（見前揭判決第3-6 頁），依前揭法條規定及
    判例意旨，原告此部分之訴不能認為合法，其假執行之聲請
    亦失所附麗，均應予駁回。
四、依民事訴訟法第249 條第1 項第6 款、第95條、第78條裁定
    如主文。
中　　華　　民　　國　　96　　年　　1 　　月　　11　　日
                  民事第二庭  法  官  王本源
以上正本證明與原本無異。
如對本裁定抗告須於裁定送達後10日內向本院提出抗告狀，並繳
納抗告費新台幣1,000元。
中　　華　　民　　國　　96　　年　　1 　　月　　15　　日
                              書記官  陳淑女
